【裁判字號】    90,易,1401
【裁判日期】    900515
【裁判案由】    竊盜
【裁判全文】
臺灣高雄地方法院刑事判決                          九十年度易字第一四一號
    公  訴  人  臺灣高雄地方法院檢察署檢察官
    被      告  甲○○○
右列被告因竊盜案件，經檢察官提起公訴（九十年度偵字第二八０五號），本院判決
如左：
    主  文
甲○○○竊盜，處罰金貳仟元，如易服勞役，以參佰元折算壹日。
    事  實
一、甲○○○（起訴書誤載為高鐘靜芳）意圖為自己不法之所有，於民國九十年一月
    二十八日十二時十分許，在高雄市○○區○○路一０二號小北百貨店，趁隙竊取
    該店髮夾一個（價值約新台幣二十九元），得手後欲離去時，因該店警報器響起
    ，為該店外場組長丙○○發覺，報警查獲。
二、案經高雄市政府警察局三民第二分局移送台灣高定方法院檢察署檢察官偵查起訴
    。
    理  由
一、訊據被告甲○○○雖矢口否認涉有右揭犯行，辯稱：走出店門時警報器並沒有響
    ，是丙○○自店內取來一支髮夾指為伊所竊取，伊伸手接過在門口晃一下才觸動
    警報器的云云。惟查：被告右揭犯罪事實，業据證人丙○○到庭結證：「被告至
    我們店裡看東西，因我們的東西都貼有條碼，她未結帳就離開店裡所以警報器才
    會響，我就是聽到警報器響才跑出來看，看見被告將髮夾丟在店外的地上」、「
    （問：你或店內員工有無從店內拿髮夾給被告？）有，本來找不到被告丟在地上
    的髮夾，我們才從店裡拿一個相同的髮夾，後來我們去警局後店裡員工才在電池
    堆的細縫裡找到被告偷的髮夾」等語明確（九十年五月一日審判筆錄），復有贓
    物認領保管收據一紙附卷可稽。而被告於案發後警方人員趕到之前，曾一度趁隙
    自現場逃脫後再為證人丙○○追回一情，復據證人即當日前往處理員警乙○○及
    丙○○到庭結證無訛（同上審判筆錄），是被告若無竊盜犯行，大可從容留在現
    場等待警方處理以還清白，其竟不為此圖而欲趁隙逃脫，更足徵見被告於事發後
    之心虛情急。參以被告與證人丙○○素無仇怨一節，亦為其於偵查中所自承，故
    證人丙○○當無虛捏事實誣攀被告之理。是被告所辯無非事後卸責之詞，委無足
    採。本件事證明確，被告犯行洵堪認定，應依法論科。
二、核被告所為係犯刑法第三百二十條第一項竊盜罪。爰審酌被告犯罪之動機、目的
    、手段，其品性、生活狀況、智識程度、所竊得之財物價值不高，犯罪所生之損
    害非鉅，及事後飾詞諉過，未見悔意之犯罪後態度等一切情狀，量處如主文所示
    之刑，並諭知易服勞役之折算標準，以資懲儆。
據上論斷，應依刑事訴訟法第二百九十九條第一項前段、刑法第三百二十條第一項、
第四十二條第二項、罰金罰鍰提高標準條例第一條前段、第二條，判決如主文。
本案經檢察官楊慶瑞到庭執行職務。
中      華      民      國    九  十    年      五      月    十  五    日
                                  臺灣高雄地方法院刑事第三庭
                                      法  官  葉  啟  洲
右正本證明與原本無異。
如不服本判決，應於判決送達後十日內，向本院提出上訴狀。
                                      書記官  盧  雅  婷
中      華      民      國    九  十    年      五      月    十  八    日
附錄本判決之論罪法條：
刑法第三百二十條第一項
意圖為自己或第三人不法之所有，而竊取他人之動產者，為竊盜罪，處五年以下有期
徒刑、拘役或五百元以下罰金。


司法院資訊處製作；財團法人民間司法改革基金會備份。
